---
output: github_document
---

# Deep Learning

<!-- README.md is generated from README.Rmd. Please edit that file -->

```{r, include = FALSE}
knitr::opts_chunk$set(
  collapse = TRUE,
  comment = "#>"
)
```

Repositório com material das aulas de deep learning com R.

## Ementa

- **Introdução**
  - O que é e quando utilizar Deep Learning
  - O que são redes neurais profundas
- **Ajuste**
  - Ajustando modelos de deep learning no R
  - O pacote `keras`
  - Técnicas de regularização
- **Arquiteturas**
  - Redes neurais recorrentes (RNN)
  - Redes neurais convolucionais (CNN)
  - *Long short-term memory* (LSTM)

## Scripts usados em aula

#### Exemplos 

```{r, echo = FALSE}
knitr::kable(
  tibble::tibble(
    exemplo = list.files("exemplos/"),
    link = paste0("https://curso-r.github.io/202011-deep-learning/exemplos/", exemplo)
  )
)
```

#### Exercicios

```{r, echo = FALSE}
knitr::kable(
  tibble::tibble(
    exercicio = list.files("exercicios/"),
    link = paste0("https://curso-r.github.io/202011-deep-learning/exemplos/", exercicio)
  )
)
```

#### Respostas

```{r, echo = FALSE}
knitr::kable(
  tibble::tibble(
    exercicio = list.files("respostas/"),
    link = paste0("https://curso-r.github.io/202011-deep-learning/exemplos/", exercicio)
  )
)
```
