---
output: github_document
---

# Deep Learning

<!-- README.md is generated from README.Rmd. Please edit that file -->

```{r, include = FALSE}
knitr::opts_chunk$set(
  collapse = TRUE,
  comment = "#>"
)
```

Repositório com material das aulas de deep learning com R.

## Ementa

- **Introdução**
  - O que é e quando utilizar Deep Learning
  - O que são redes neurais profundas
- **Ajuste**
  - Ajustando modelos de deep learning no R
  - O pacote `keras`
  - Técnicas de regularização
- **Arquiteturas**
  - Redes neurais recorrentes (RNN)
  - Redes neurais convolucionais (CNN)
  - *Long short-term memory* (LSTM)

## Slides

Os slides do curso podem ser encontrados nesse [link](https://curso-r.github.io/202011-deep-learning/slides).

## Instalação

Os seguintes programas serão instalados. Estamos prevendo algum tempo no início do curso para instalar os pacotes mas se você já conseguir instalar, melhor!


1) Instale o R! De preferência a versão mais recente (>= 4.0).

No Windows você também precisa instalar o [Microsoft Visual C++ Redistributable for Visual Studio 2015, 2017 and 2019](https://support.microsoft.com/help/2977003/the-latest-supported-visual-c-downloads). Baixar a versão x64.

2) Execute as seguintes linhas de código em uma sessão limpa do R. (Certifique-se de fechar todas as outras sessões do R/RStudio que estiverem abertas no seu computador).

```
install.packages("reticulate")
reticulate::install_miniconda()
install.packages(c("keras", "tfhub"))
keras::install_keras()
tfhub::install_tfhub()
```

3) Verifique a instalação com:

```
tensorflow::tf_version() # deve retornar 2.2
```

Nesse vídeo você pode ver o passo a passo da instalação no Windows: https://www.youtube.com/watch?v=nSOyfBulXlQ&feature=youtu.be

## Dúvidas

O melhor lugar para tirar dúvidas relativas ao conteúdo do curso é no nosso [discourse](https://discourse.curso-r.com/).

## Scripts usados em aula

#### Exemplos 

```{r, echo = FALSE}
knitr::kable(
  tibble::tibble(
    exemplo = list.files("exemplos/"),
    link = paste0("[link](https://curso-r.github.io/202011-deep-learning/exemplos/", exemplo, ")"),
    gh_link = paste0("[link](https://github.com/curso-r/202011-deep-learning/blob/main/exemplos/", exemplo, ")")
  )
)
```

#### Exercicios

```{r, echo = FALSE}
knitr::kable(
  tibble::tibble(
    exercicio = list.files("exercicios/"),
    link = paste0("[link](https://curso-r.github.io/202011-deep-learning/exercicios/", exercicio, ")"),
    gh_link = paste0("[link](https://github.com/curso-r/202011-deep-learning/blob/main/exercicios/", exercicio, ")")
  )
)
```

#### Respostas

```{r, echo = FALSE}
knitr::kable(
  tibble::tibble(
    exercicio = list.files("respostas/"),
    link = paste0("[link](https://curso-r.github.io/202011-deep-learning/respostas/", exercicio, ")"),
    gh_link = paste0("[link](https://github.com/curso-r/202011-deep-learning/blob/main/respostas/", exercicio, ")")
  )
)
```
